Inventaris van het archief van het Ministerie van Justitie en Politie, 1806-1810
Nationaal Archief, Den Haag
Ministerie van Justitie en Politie
Justitie en Politie, 1806-1810
J23303
48.30 meter; 436 inventarisnummers.
Normale geschreven, getypte en gedrukte documenten, geen bijzondere handschriften.
Nationaal Archief, Den Haag
Ministerie van Justitie en Politie 1806-1810
Het archief bevat de verbalen en secrete verbalen (met bijlagen) van het ministerie van Justitie en Politie, inclusief diverse afdelingen, met indices en agenda's. Er zijn ingekomen vonnissen van criminele rechtbanken en overige ingekomen stukken. Tevens zijn er gezegelde declaratoiren wegens hun tractementen en emolumenten en andere financiële opgaven. Er zijn registers betreffende gevangenissen (ook tuchthuizen e.d.) en gevangenen.
Archiefvorming
Geschiedenis van de archiefvormer
Nadat het Agentschap van Justitie in 1802 na een kortstondig bestaan beëindigd was, werd in 1806 een Ministerie van Justitie en Politie ingesteld. De nieuwe minister had meer bevoegdheden dan eerder de Agent van Justitie. Hij mocht, als lid van de Staatsraad, voorstellen doen voor de organisatie van de rechterlijke macht en ter verbetering van bestaande wetgeving. Wel bleef het in 1802 ingestelde Nationaal Gerechtshof verantwoordelijk voor het vervolgen van misdragingen binnen de justitiële macht. Na de inlijving van Nederland in het keizerrijk werd het Ministerie van Justitie en Politie al snel, einde 1810, opgeheven.
Geschiedenis van het archiefbeheer
De verwerving van het archief
Het archief is bij Koninklijk Besluit of ministeriële beschikking overgebracht.
2.01
Aanwijzingen voor de gebruiker
Openbaarheidsbeperkingen
Volledig openbaar.
Materiële beperkingen
Aanvraaginstructie
Openbare archiefstukken kunnen online worden aangevraagd en gereserveerd. U kunt dit ook via de terminals in de studiezaal van het Nationaal Archief doen. Om te kunnen reserveren dient u de volgende stappen te volgen:
U maakt een profiel aan op www.gahetna.nl, en logt vervolgens in
Via de archiefinventaris (alleen de beschrijvingen met rode nummers) selecteert u het gewenste archiefstuk door op de knop 'Reserveren' te klikken
In het volgende scherm geeft u aan op welke dag u het archiefstuk wilt inzien
Indien u zich bevindt in de studiezaal en een tafelnummer heeft ontvangen kunt u dit nummer vermelden. Als u geen tafelnummer heeft kunt u tafelnummer 777 laten staan
Vervolgens bevestigt u uw reservering door deze te versturen.
Verwant materiaal
Beschikbaarheid van kopieën
Beschrijving van de series en archiefbestanddelen
- Openbare verbalen, 1
  - Verbalen van het verhandelde bij het Ministerie van Justitie (directeur-generaal), met bijlagen., 1806-1807; 1-99
    Zie voor indexen op het verbaal en klappers op de indexen, inv.nrs. 351-355 en 356-360
    - 1806 juli 6 - 31, [nr. 1], 1
    - 1806 aug. 1 - 8, [nr. 2], 2
    - 1806 aug. 9 - 18 [nr. 3], 3
    - 1806 aug. 19 - 25 [nr. 4], 4
    - 1806 aug. 26 - 30 [nr. 5], 5
    - 1806 sep. 1 - 4 [nr. 6], 6
    - 1806 sep. 5 - 11 [nr. 7], 7
    - 1806 sep. 12 - 19 [nr. 8], 8
    - 1806 sep. 20 - 25 [nr. 9], 9
    - 1806 sep. 26 - 30 [nr. 10], 10
    - 1806 okt. 1 - 5 [nr. 11], 11
    - 1806 okt. 6 - 11 [nr. 12], 12
    - 1806 okt. 13 - 17 [nr. 13], 13
    - 1806 okt. 18 - 25 [nr. 14], 14
    - 1806 okt. 26 - 31 [nr. 15], 15
    - 1806 nov. 1 - 6 [nr. 16], 16
    - 1806 nov. 7 - 13 [nr. 17], 17
    - 1806 nov. 14 - 21 [nr. 18], 18
    - 1806 nov. 22 - 30 [nr. 19], 19
    - 1806 dec. 1 - 4 [nr. 20], 20
    - 1806 dec. 5 - 7 [nr. 21], 21
    - 1806 dec. 8 - 12 [nr. 22], 22
    - 1806 dec. 13 - 18 [nr. 23], 23
    - 1806 dec. 19 - 25 [nr. 24], 24
    - 1806 dec. 26 - 31 [nr. 25], 25
    - 1807 jan. 2 - 5 [nr. 1], 26
    - 1807 jan. 6 - 8 [nr. 2], 27
    - 1807 jan. 9 - 12 [nr. 3], 28
    - 1807 jan. 13 - 17 [nr. 4], 29
    - 1807 jan. 19 - 23 [nr. 5], 30
    - 1807 jan. 24 - 27 [nr. 6], 31
    - 1807 jan. 28 - 31 [nr. 7], 32
    - 1807 feb. 2 - 4 [nr. 8], 33
    - 1807 feb. 5 - 9 [nr. 9], 34
    - 1807 feb. 10 - 13 [nr. 10], 35
    - 1807 feb. 14 - 18 [nr. 11], 36
    - 1807 feb. 19 - 21 [nr. 12], 37
    - 1807 feb. 23 - 25 [nr. 13], 38
    - 1807 feb. 26 - 28 [nr. 14], 39
    - 1807 mrt. 2 - 3 [nr. 15], 40
    - 1807 mrt. 4 - 7 [nr. 16], 41
    - 1807 mrt. 9 - 12 [nr. 17], 42
    - 1807 mrt. 13 [nr. 18], 43
    - 1807 mrt. 14 - 18 [nr. 19], 44
    - 1807 mrt. 19 - 22 [nr. 20], 45
    - 1807 mrt. 24 - 26 [nr. 21], 46
    - 1807 mrt. 27 - 31 [nr. 22], 47
    - 1807 apr. 1 - 6 [nr. 23], 48
    - 1807 apr. 7 - 11 [nr. 24], 49
    - 1807 apr. 13 - 16 [nr. 25], 50
    - 1807 apr. 17 - 21 [nr. 26], 51
    - 1807 apr. 22 - 25 [nr. 27], 52
    - 1807 apr. 27 - 30 [nr. 28], 53
    - 1807 mei 1 - 4 [nr. 29], 54
    - 1807 mei 5 - 8 [nr. 30], 55
    - 1807 mei 9 - 12 [nr. 31], 56
    - 1807 mei 13 - 19 [nr. 32], 57
    - 1807 mei 20 - 22 [nr. 33], 58
    - 1807 mei 23 - 27 [nr. 34], 59
    - 1807 mei 28 - 30 [nr. 35], 60
    - 1807 juni 1 - 4 [nr. 36], 61
    - 1807 juni 5 - 9 [nr. 37], 62
    - 1807 juni 10 - 13 [nr. 38], 63
    - 1807 juni 15 - 17 [nr. 39], 64
    - 1807 juni 18 - 22 [nr. 40], 65
    - 1807 juni 23 - 26 [nr. 41], 66
    - 1807 juni 27 - 30 [nr. 42], 67
    - 1807 juli 1 - 6 [nr. 43], 68
    - 1807 juli 7 - 10 [nr. 44], 69
    - 1807 juli 11 - 14 [nr. 45], 70
    - 1807 juli 15 - 17 [nr. 46], 71
    - 1807 juli 18 - 22 [nr. 47], 72
    - 1807 juli 23 - 27 [nr. 48], 73
    - 1807 juli 28 - 31 [nr. 49], 74
    - 1807 aug. 1 - 4 [nr. 50], 75
    - 1807 aug. 5 - 8 [nr. 51], 76
    - 1807 aug. 9 - 17 [nr. 52], 77
    - 1807 aug. 18 - 24 [nr. 53], 78
    - 1807 aug. 25 - 31 [nr. 54], 79
    - 1807 sep. 1 - 4 [nr. 55], 80
    - 1807 sep. 5 - 10 [nr. 56], 81
    - 1807 sep. 11 - 16 [nr. 57], 82
    - 1807 sep. 17 - 21 [nr. 58], 83
    - 1807 sep. 22 - 26 [nr. 59], 84
    - 1807 sep. 27 - 30 [nr. 60], 85
    - 1807 okt. 1 - 5 [nr. 61], 86
    - 1807 okt. 6 - 9 [nr. 62], 87
    - 1807 okt. 10 - 15 [nr. 63], 88
    - 1807 okt. 16 - 20 [nr. 64], 89
    - 1807 okt. 21 - 26 [nr. 65], 90
    - 1807 okt. 27 - 31 [nr. 66], 91
    - 1807 nov. 1 - 4 [nr. 67], 92
    - 1807 nov. 5 - 11 [nr. 68], 93
    - 1807 nov. 12 - 16 [nr. 69], 94
    - 1807 nov. 17 - 18 [nr. 70], 95
    - 1807 nov. 19 - 25 [nr. 71], 96
    - 1807 nov. 26 - 30 [nr. 72], 97
    - 1807 dec. 1 - 6 [nr. 73], 98
    - 1807 dec. 7 - 11 [nr. 74], 99
  - Verbaal van het Generaal Secretariaat van het Ministerie, met bijlagen., 1807 dec. 14 - 31 [nr. 75]; 100
  - Verbalen van de eerste divisie van het Ministerie, met bijlagen., 1807; 101-102
    - 1807 dec. 15- 23 [nr. 76], 101
    - 1807 dec. 24 - 31 [nr. 77], 102
  - Verbalen van het Generaal Secretariaat van het Ministerie, met bijlagen., 1808; 103-115
    - 1808 jan. 2 - 31 [nr. 1], 103
    - 1808 feb. 1 - 29 [nr. 2], 104
    - 1808 mrt. 1 - 31 [nr. 3], 105
    - 1808 apr. 1 - 30 [nr. 4], 106
    - 1808 mei 1 - 14 [nr. 5], 107
    - 1808 mei 15 - 31 [nr. 6], 108
    - 1808 juni 1 - 30 [nr. 7], 109
    - 1808 juli 1 - 31 [nr. 8], 110
    - 1808 aug. 1 - 31 [nr. 9], 111
    - 1808 sep. 1 - 30 [nr. 10], 112
    - 1808 okt. 1 - 31 [nr. 11], 113
    - 1808 nov. 1 - dec. 15 [nr. 12], 114
    - 1808 dec. 16 - 31 [nr. 13], 115
  - Verbalen van de Eerste Divisie van het Ministerie, met bijlagen., 1808; 116-149
    Verbalen plus bijlagen van de Tweede Divisie (Politie) zijn verloren gegaan
    - 1808 jan. 2 - 14 [nr. 14], 116
    - 1808 jan. 15 - 31 [nr. 15], 117
    - 1808 feb. 1 - 6 [nr. 16], 118
    - 1808 feb. 8 - 18 [nr. 17], 119
    - 1808 feb. 19 - 29 [nr. 18], 120
    - 1808 mrt. 1 - 10 [nr. 19], 121
    - 1808 mrt. 11 - 21 [nr. 20], 122
    - 1808 mrt. 22 - 31 [nr. 21], 123
    - 1808 apr. 1 - 11 [nr. 22], 124
    - 1808 apr. 12 - 30 [nr. 23], 125
    - 1808 mei 1 - 11 [nr. 24], 126
    - 1808 mei 12 - 23 [nr. 25], 127
    - 1808 mei 24 - 31 [nr. 26], 128
    - 1808 juni 1 - 11 [nr. 27], 129
    - 1808 juni 13 - 21 [nr. 28], 130
    - 1808 juni 22 - 30 [nr. 29], 131
    - 1808 juli 1 - 9 [nr. 30], 132
    - 1808 juli 11 - 19 [nr. 31], 133
    - 1808 juli 20 - 30 [nr. 32], 134
    - 1808 aug. 1 - 13 [nr. 33], 135
    - 1808 aug. 15 - 23 [nr. 34], 136
    - 1808 aug. 24 - 31 [nr. 35], 137
    - 1808 sep. 1 - 10 [nr. 36], 138
    - 1808 sep. 12 - 19 [nr. 37], 139
    - 1808 sep. 20 - 30 [nr. 38], 140
    - 1808 okt. 1 - 10 [nr. 39], 141
    - 1808 okt. 11 - 20 [nr. 40], 142
    - 1808 okt. 21 - 31 [nr. 41], 143
    - 1808 nov. 1 - 18 [nr. 42], 144
    - 1808 nov. 19 - 30 [nr. 43], 145
    - 1808 dec. 1 - 10 [nr. 44], 146
    - 1808 dec. 12 - 19 [nr. 45], 147
    - 1808 dec. 20 - 21 [nr. 46], 148
    - 1808 dec. 22 - 31 [nr. 47], 149
  - Verbalen van het Generaal Secretariaat van het Ministerie, met bijlagen., 1809; 150-164
    - 1809 jan. [nr. 1], 150
    - 1809 feb. [nr. 2], 151
    - 1809 mrt. [nr. 3], 152
    - 1809 apr. [nr. 4], 153
    - 1809 mei [nr. 5], 154
    - 1809 juni 1 - 14 [nr. 6], 155
    - 1809 juni 15 - 30 [nr. 7], 156
    - 1809 juli 1 - 24 [nr. 8], 157
    - 1809 juli 25 - 31 [nr. 9], 158
    - 1809 aug. [nr. 10], 159
    - 1809 sep. [nr. 11], 160
    - 1809 okt. [nr. 12], 161
    - 1809 nov. [nr. 13], 162
    - 1809 dec. 2 - 30 [nr. 14], 163
    - 1809 dec. 31 [nr. 15], 164
  - Verbalen van de Eerste Divisie van het Ministerie, met bijlagen., 1809; 165-208
    - 1809 jan. 2 - 10 [nr. 16], 165
    - 1809 jan. 12 - 20 [nr. 17], 166
    - 1809 jan. 21 - 30 [nr. 18], 167
    - 1809 feb. 1 - 7 [nr. 19], 168
    - 1809 feb. 8 - 17 [nr. 20], 169
    - 1809 feb. 18 - 28 [nr. 21], 170
    - 1809 mrt. 1 - 4 [nr. 22], 171
    - 1809 mrt. 6 - 11 [nr. 23], 172
    - 1809 mrt. 13 - 20 [nr. 24], 173
    - 1809 mrt. 21 - 24 [nr. 25], 174
    - 1809 mrt. 25 - 31 [nr. 26], 175
    - 1809 apr. 1 - 11 [nr. 27], 176
    - 1809 apr. 12 - 20 [nr. 28], 177
    - 1809 apr. 21 - 29 [nr. 29], 178
    - 1809 mei 1 - 8 [nr. 30], 179
    - 1809 mei 9 - 17 [nr. 31], 180
    - 1809 mei 18 - 31 [nr. 32], 181
    - 1809 juni 1 - 3 [nr. 33], 182
    - 1809 juni 5 - 8 [nr. 34], 183
    - 1809 juni 9 - 16 [nr. 35], 184
    - 1809 juni 17 - 23 [nr. 36], 185
    - 1809 juni 24 - 30 [nr. 37], 186
    - 1809 juli 1 - 3 [nr. 38], 187
    - 1809 juli 4 - 8 [nr. 39], 188
    - 1809 juli 10 - 19 [nr. 40], 189
    - 1809 juli 20 - 31 [nr. 41], 190
    - 1809 aug. 1 - 8 [nr. 42], 191
    - 1809 aug. 9 - 22 [nr. 43], 192
    - 1809 aug. 23 - 31 [nr. 44], 193
    - 1809 sep. 1 - 11 [nr. 45], 194
    - 1809 sep. 13 - 18 [nr. 46], 195
    - 1809 sep.19 - 25 [nr. 47], 196
    - 1809 sep. 26 - 30 [nr. 48], 197
    - 1809 okt. 2 - 10 [nr. 49], 198
    - 1809 okt. 11 - 19 [nr. 50], 199
    - 1809 okt. 20 - 31 [nr. 51], 200
    - 1809 nov. 1 - 6 [nr. 52], 201
    - 1809 nov. 7 - 13 [nr. 53], 202
    - 1809 nov. 14 - 24 [nr. 54], 203
    - 1809 nov. 25 - 30 [nr. 55], 204
    - 1809 dec. 1 - 4 [nr. 56], 205
    - 1809 dec. 5 - 13 [nr. 57], 206
    - 1809 dec. 14 - 20 [nr. 58], 207
    - 1809 dec. 21 - 31 [nr. 59], 208
  - Verbalen van de Eerste Divisie van het Ministerie, met bijlagen., 1810; 209-242
    - 1810 jan. 1 - 13 [nr. 1], 209
    - 1810 jan. 15 - 31 [nr. 2], 210
    - 1810 feb. 1 - 9 [nr. 3], 211
    - 1810 feb. 10 - 17 [nr. 4], 212
    - 1810 feb. 19 - 27 [nr. 5], 213
    - 1810 mrt. 1 - 14 [nr. 6], 214
    - 1810 mrt. 15 - 24 [nr. 7], 215
    - 1810 mrt. 26 - 31 [nr. 8], 216
    - 1810 apr. 2 - 11 [nr. 9], 217
    - 1810 apr. 12 - 18 [nr. 10], 218
    - 1810 apr. 19 - 30 [nr. 11], 219
    - 1810 mei 1 - 12 [nr. 12], 220
    - 1810 mei 13 - 18 [nr. 13], 221
    - 1810 mei 19 - 30 [nr. 14], 222
    - 1810 juni 1 - 8 [nr. 15], 223
    - 1810 juni 9 - 19 [nr. 16], 224
    - 1810 juni 20 - 30 [nr. 17], 225
    - 1810 juli 2 - 16 [nr. 18], 226
    - 1810 juli 17 - 31 [nr. 19], 227
    - 1810 aug. 1 - 18 [nr. 20], 228
    - 1810 aug. 20 - 31 [nr. 21], 229
    - 1810 sep. 1 - 12 [nr. 22], 230
    - 1810 sep. 13 - 22 [nr. 23], 231
    - 1810 sep. 24 - 29 [nr. 24], 232
    - 1810 okt. 1 - 16 [nr. 25], 233
    - 1810 okt. 17 - 31 [nr. 26], 234
    - 1810 nov. 1 - 15 [nr. 27], 235
    - 1810 nov. 16 - 30 [nr. 28], 236
    - 1810 dec. 1 - 10 [nr. 29], 237
    - 1810 dec. 11 - 21 [nr. 30], 238
    - 1810 dec. 22 - 30 [nr. 31-33], 239
    - 1810 dec. 31 [nr. 34] nr. 203-218, 240
    - 1810 dec. 31 [nr. 35] nr. 219-225, 241
    - 1810 dec. 31 [nr. 36] nr. 226-262, 242
  - Verbalen van het Generaal Secretariaat van het Ministerie, met bijlagen., 1810; 243-258
    - 1810 jan. 2 - 31 [nr. 37], 243
    - 1810 feb. 2 - 9 [nr. 38], 244
    - 1810 feb. 12 - 28 [nr. 39], 245
    - 1810 mrt. 1 - 31 [nr. 40], 246
    - 1810 apr. 2 - 25 [nr. 41], 247
    - 1810 mei 1 - 31 [nr. 42], 248
    - 1810 juni 1 - 7 [nr. 43], 249
    - 1810 juni 8 - 30 [nr. 44], 250
    - 1810 juli 3 - 31 [nr. 45], 251
    - 1810 aug. 1 - 31 [nr. 46], 252
    - 1810 sep. 1 [nr. 47], 253
    - 1810 sep. 2 - 30 [nr. 48], 254
    - 1810 okt. 2 - nov. 30 [nr. 49], 255
    - 1810 dec. 1 - 15 [nr. 50], 256
    - 1810 dec. 17 - 30 [nr. 51-52], 257
    - 1810 dec. 31 [nr. 53], 258
- Geheime verbalen, 2
  - Secreet verbaal van het verhandelde bij het Ministerie van Justitie en Politie, met bijlagen., 1806-1810; 259-271; 12 delen, 1 portefeuille
    Zie voor indexen op het Secreet Verbaal, inv.nrs. 361-366
    - 1806 juli 22 - sep. 25 [deel 1], 259
    - 1806 okt. 1 - dec. 31 [deel 2], 260
    - 1807 jan. 2 - mrt. 27 [deel 1], 261
    - 1807 apr. 1 - juni 30 [deel 2], 262
    - 1807 juli 1 - aug. 31 [deel 3], 263
    - 1807 sep. 1 - okt. 31 [deel 4], 264
    - 1807 nov. 2 - dec. 30 [deel 5], 265
    - 1808 jan. 5 - mrt. 31 [deel 1], 266
    - 1808 apr. 2 - juni 28 [deel 2], 267
    - 1808 juli 3 - sep. 22 [deel 3], 268
    - 1808 okt. 1 - dec. 26 [deel 4], 269
    - 1809 jan. 4 - dec. 1, 270
    - 1810 jan. 1 - dec. 11, 271
  - Secreet confidentieel verbaal van het verhandelde bij het Ministerie van Justitie en Politie., 1808-1810; 272-277; 6 portefeuilles
    - 1808 mei 5 - 1809 apr. 13 nr. 1-93, 272
    - 1809 apr. 28 - mei 18 nr. 94-115, 273
    - 1809 mei 30 - aug. 25 nr. 116-217, 274
    - 1809 aug. 25 - sep. 30 nr. 218-252, 275
    - 1809 okt. 5 - 1810 mei 29 nr. 253-320, 276
    - 1810 juni 6 - dec. 18 nr. 322-335, 277
- Verbalen overig, 3
  - In het net geschreven verbaal van het Ministerie van Justitie en Politie., 1806; 278-279; 2 delen
    - 1806 juli 6 - sep. 30, 278
    - 1806 okt. 1 - dec., 279
  - Register van uitgaande brieven en rapporten., 1806; 280-281; 2 portefeuilles
    - 1806 juli 9 - okt. 4 nr. 20, 280
    - 1806 okt. 4 - dec. nr. 21, 281
  - Extracten uit het verbaal van het Ministerie van Justitie en Politie, bevattende beschikkingen op ingezonden rekesten., 1810 sep. - dec.; 282; 1 portefeuille
  - In het net geschreven secreet verbaal van het Ministerie van Justitie en Politie., 1806 juli 6 - dec.; 283; 1 portefeuille
- Vonnissen, 4
  - Ingekomen vonnissen welke door de onderscheidene criminele rechtbanken in het koninkrijk zijn gewezen., 1808-1810; 284-302
    - 1807 juli - 1808 jan., 284
    - 1808 feb. en mrt., 285
    - 1808 apr. en mei, 286
    - 1808 juni en juli, 287
    - 1808 aug. en sep., 288
    - 1808 okt. en nov., 289
    - 1808 dec. en 1809 jan., 290
    - 1809 feb. en mrt., 291
    - 1809 apr. en mei, 292
    - 1809 juni en juli, 293
    - 1809 aug. en sep., 294
    - 1809 okt. en nov., 295
    - 1809 dec. en 1810 jan., 296
    - 1810 feb. en mrt., 297
    - 1810 apr. en mei, 298
    - 1810 juni en juli, 299
    - 1810 aug. en sep., 300
    - 1810 okt. en nov., 301
    - 1810 dec., 302
  - Vonnissen van de Raad van Judicature voor de middelen te water en te lande, ingezonden bij het Ministerie van Justitie en Politie., 1809 juli - 1810 dec.; 303
- Stukken betreffende de liquidatie, 5
  - Verbalen van de gewezen secretaris bij het Ministerie van Justitie en Politie als zodanig rapporteur bij de raad van liquidatie en speciaal gechargeerd bij besluit van de prins Algemeen Stedehouder des keizers d.d. 22 december 1810, nr. 3 met de werkzaamheden daarbij voorgeschreven., 1811; 304-309; 6 portefeuilles
    - jan., 304
    - feb., 305
    - mrt., 306
    - apr., 307
    - mei, 308
    - juni - aug., 309
  - Ingekomen stukken bij de gewezen secretaris van het Ministerie van Justitie, genummerd 1-21 (buiten het verbaal)., 1811 jan. - mrt.; 309A; 1 portefeuille
- Overig, 6
  - Extract-Koninklijke Besluiten, extracten uit het verbaal van de minister van Justitie en Politie en brieven gericht aan de secretaris-generaal betreffende aanstelling, aftreding en overlijden van ambtenaren en minuten van de secretaris-generaal betreffende deze zaken; stukken betreffende de comptabiliteit van het ministerie., 1809-1810; 310; 1 portefeuille
  - Stukken welke door de gewezen secretaris-generaal P. Verhoysen zijn achtergelaten; stukken buiten het verbaal waarbij enkele door de koning aan het ministerie gerenvoyeerde stukken; stukken behorende tot de missive van het departementaal bestuur van Brabant van 26 januari 1807, nr. 20 wegens vexaties der geëmployeerden van de convoyen en licenten., 1806-1807 en ongedateerd; 311; 1 portefeuille
  - Correspondentie van de secretaris-generaal en de chef de bureau van het generaal secretariaat over het verlenen van ordonnanties tot uitbetaling van traktementen., 1806-1808; 312-313; 2 portefeuilles
    - 1806 dec. 27 - 1808 mrt. 31, 312
    - 1808 apr. 1 - dec. 31, 313
  - Gezegelde declaratoiren van de ambtenaren ressorterende onder het Ministerie van Justitie en Politie wegens hun traktementen en emolumenten ingevolge de ordonnantie op het klein zegel van 28 november 1805, paragraaf 32., 1806-1810; 314-324; 11 portefeuilles
    - Over hun inkomsten in 1806, naar aanleiding van het Koninklijk Besluit van 27 januari 1807, nr. 38; over hun inkomsten in 1807, naar aanleiding van het Koninklijk Besluit van 28 januari 1808, nr. 43 [portefeuille I]., 314
    - Inkomsten in 1808, Koninklijk Besluit 28 januari 1808, nr. 43; Geëmployeerden in de bureaus van het ministerie; Allerhande ambtenaren; Commiezen van toezicht; Criminele officieren; Gerechtshoven [portefeuille II]., 315
    - Landdrosten; Verschillende rechterlijke ambtenaren in het departement Overijssel; Verschillende rechterlijke ambtenaren in het departement Friesland [portefeuille III]., 316
    - Civiele en criminele rechtbanken in Amstelland eerste kwartier; Hoofdofficieren, baljuwen en schouten in het departement Amstelland eerste kwartier; Hoofdofficieren, baljuwen en schouten in het departement Amstelland, tweede kwartier [portefeuille IV]., 317
    - Civiele en criminele rechtbanken in Amstelland tweede kwartier [portefeuille V]., 318
    - Inkomsten over 1809, Koninklijk Besluit 29 december 1809, nr. 1 en 9 januari 1810, nr. 4; Ambtenaren bij de bureaus van het ministerie; Drukkerij; Commiezen van toezicht; Criminele officieren; Diversen; Gerechtshoven [portefeuille VI]., 319
    - Landdrosten [portefeuille VII]., 320
    - Rechterlijke ambtenaren in het departement Gelderland [portefeuille VIII]., 321
    - Rechterlijke ambtenaren in het departement Gelderland [portefeuille IX]., 322
    - Rechterlijke ambtenaren in het departement Friesland [portefeuille X]., 323
    - Inkomsten in 1810. Besluit van de prins Algemeen Stedehouder van 28 november 1810, nr. 43 [portefeuille XI]., 324
  - Grootboeken van het Ministerie van Justitie en van de Staatsdrukkerij., 1806-1809; 325-327; 3 portefeuilles
    - 1806 - 1807, 325
    - 1808, 326
    - 1809, 327
  - Concept-rekeningen zijnde staten van uitgaven gedaan op de begroting toegestaan voor het Ministerie van Justitie en Politie over het jaar 1807., 328; 1 portefeuille
  - Ingekomen antwoorden op de aanschrijving van de minister van Justitie en Politie aan de verschillende landdrosten van 6 juli 1809 nr. 68a, waarbij worden gevraagd opgaven van de traktementen der suppoosten, onderschouten, cipiers, boden etc. bij de respectieve hoge en lage criminele rechtbanken binnen hun departement (behorende tot het verbaal van 22 december 1810, nr. 145, eerste divisie)., 1809-1810; 329; 1 deel
  - Ingekomen opgaven ter voldoening aan een aanschrijving van de minister van Justitie en Politie aan: - het Keizerlijk Hoog Gerechtshof in Holland; - de Hoge Militaire Vierschaar; - de Raad van Judicature over de middelen te water en te lande; - de departementale gerechtshoven; - de landdrost in Oost-Friesland. Van 16 augustus 1810, nr. 46 eerste divisie, tweede bureau naar aanleiding van een missive van de prins Algemeen Stedehouder van 9 augustus 1810, nr. 1 omtrent de voornaamste rechterlijke ambtenaren in Holland, hun leeftijd, hun dienst, hun fortuin, of zij al of niet gehuwd zijn, het aantal kinderen etc. (behorende tot het verbaal van 12 november 1810, nr. 50, eerste divisie)., 330-332; 3 portefeuilles
    - deel 1, 330
    - deel 2, 331
    - deel 3, 332
  - Lijst van de summiere inhoud der rescripties uit de steden en van de civiele rechtbanken in het voormalig departement Holland over de consignatiekassen., 1808; 333; 1 portefeuille
    Bijlage bij missive van Hof van Justitie van het voormalig departement Holland d.d. 9 februari 1808 (behorende tot het verbaal van 3 mei 1808, nr. 1, generaal-secretariaat).
  - Bijlage van het verbaal van de minister van Justitie en Politie van 20 december 1810, nr. 139, waarbij in het archief worden gedeponeerd, op grond dat door de vereniging van Holland met het Franse keizerrijk de geprojecteerde organisatie der rechterlijke macht is komen te vervallen - een achttal daarbij vermelde rekesten; - de lijst van de kandidaten, alsmede de rekesten daartoe specterende over 1807, 1808 en 1809., 1807-1810; 334; 1 omslag
  - Opgaven, gezonden aan de minister van Justitie en Politie, naar aanleiding van een circulaire van 11 juli 1806 gericht aan: - de advocaat-fiscaal van de landmacht; - de advocaat-fiscaal van de zeemacht; - de advocaat-fiscaal over de middelen te water en te lande; - de advocaat-fiscaal en procureur in Holland; - de procureur-generaal mr. A.A. Roukens in Gelderland; - de procureur-generaal mr. A.W. Philipse te Middelburg; - de procureur-generaal mr. W. v.d. Pauw te Utrecht; - de procureur-generaal mr. D.H. Andrée te Leeuwarden; - de procureur-generaal mr. B.J. Kroonenburg te Deventer; - de procureur-generaal mr. A.W. Hoeth te Groningen; - de procureur-generaal mr. H. v. Adrichem te Breda; - de procureur-generaal te Assen. Naar aanleiding van een missive van de koning vermeld in het verbaal van 10 juli 1806, nr. 6 en bevattende: accurate en specifieke opgave van de staat der lokalen, situatie van de gevangenissen, tucht- en werkhuizen in dit rijk, mitsgaders van het getal der gevangenen in dezelve en van de tijd dat deze reeds gevangen hebben gezeten., 335-336; 2 portefeuilles
    - Holland (districten, kleine steden, platteland, Alkmaar, Amsterdam, Delft, Gouda, Haarlem, Hoorn, Leiden, Rotterdam) 's-Hertogenbosch, Breda, Arnhem, Middelburg, Utrecht, Overijssel, Zwolle, Leeuwarden, Groningen, Drenthe [portefeuille I], 335
    - Tegenwoordige staat van de lokalen, benevens de huishoudelijke inrichtingen, betrekkelijk de gevangenen, zoals dezelve bevonden is door de ondergetekende Servaas van der Graaff, bij staatsbesluit van 28 maart 1806 gecommitteerd ter inspectie der tucht-, werk- en gevangenhuizen Tabellen gemerkt A-L Nog zes tabellen betreffende gevangenissen in het koninkrijk Holland Bijlagen behorende tot de tabellen bevattende de staat en inrichting der respectieve tucht- en werkhuizen [portefeuille II], 336
  - Ingekomen antwoorden op verschillende aanschrijvingen omtrent geconfineerden in de tuchthuizen., 1807; 337-338; 2 portefeuilles
    - Hoge Militaire Vierschaar, Breda, Gelderland, Arnhem, Alkmaar, Amsterdam [portefeuille I], 337
    - Delft, Gouda, Haarlem, Leiden, Rotterdam, Middelburg, Utrecht, Zwolle, Leeuwarden, Groningen [portefeuille II], 338